【裁判字號】    97,易,557
【裁判日期】    970523
【裁判案由】    竊盜
【裁判全文】
臺灣彰化地方法院刑事判決        九十七年度易字第五五七號
公  訴  人  臺灣彰化地方法院檢察署檢察官
被      告  丙○○
                    （另案羈押在臺灣彰化看守所）
            乙○○
                    弄10號
上列被告等因竊盜案件，經檢察官提起公訴（九十七年度偵字第
二一七三號），本院判決如下：
    主  文
丙○○共同竊盜，累犯，處有期徒刑伍月，如易科罰金，以新臺
幣壹仟元折算壹日。
乙○○共同竊盜，累犯，處有期徒刑肆月，如易科罰金，以新臺
幣壹仟元折算壹日。
    事  實
一、丙○○【前曾：(1)於民國八十八年五月十九日，因竊盜案件
    ，經臺灣高等法院臺中分院以八十八年度上易字第七一六號
    判處有期徒刑一年六月，並應於刑之執行前令入勞動場所強
    制工作三年；(2)又於八十九年一月二十七日，因施用第一、
    二級毒品案件，經本院以八十八年度訴字第四二五號分別判
    處有期徒刑一年、七月，並定應執行刑為有期徒刑一年六月
    確定；(3)再於八十八年十二月十四日，因偽造文書案件，經
    本院以八十八年度易字第一三六六號判處有期徒刑五月，得
    易科罰金確定，上開(1)至(3)所示之有期徒刑部分，嗣復經本
    院以九十年度聲字第九０三號定其應執行刑為有期徒刑三年
    三月確定，入監執行後，於九十三年三月十八日假釋付保護
    管束，並因上開保護管束業於九十三年十二月二十二日期滿
    未經撤銷而視為執行完畢】、乙○○【前曾於九十四年間，
    因施用第二級毒品案件，經本院員林簡易庭以九十四年度員
    簡字第一一八號判處有期徒刑三月，得易科罰金確定，並已
    於九十四年十月七日易科罰金執行完畢】二人於九十七年三
    月三日中午十二時二十分許，共乘車牌號碼ＢＫ九─０二一
    號機車，途經已成年之甲○○所經營址設彰化縣員林鎮崙雅
    里崙雅巷二之三號「晶品不鏽鋼行」旁空地，因見甲○○所
    有之不鏽鋼管六支（價值約新臺幣二千元）放置該處，且無
    人看管，因丙○○提議共同竊盜以變賣得款花用，其二人乃
    共同基於普通竊盜之為自己不法所有意圖之犯意聯絡，由乙○○騎乘上開機車在旁把風，且推由丙○○自上開空地外圍
    之鐵絲網縫隙伸手進入空地（該空地內並無建物）內拿取甲○○所有之前開不鏽鋼管六支，並放置在乙○○騎駛之前開
    機車腳踏板上之方式，共同竊取前揭不鏽鋼管六支得逞，圖
    以變賣得款朋分花用，旋為警據報趕赴上開現場查獲，並起
    出上開其二人共同竊盜得手之不鏽鋼管六支（已由警方發還
    與甲○○領回）扣案。
二、案經彰化縣警察局員林分局報請臺灣彰化地方法院檢察署檢
    察官偵查起訴。
    理  由
一、按「除簡式審判程序、簡易程序及第三百七十六條第一款、
    第二款所列之罪之案件外，第一審應行合議審判。」，刑事
    訴訟法第二百八十四條之一定有明文。本件被告丙○○、乙○○二人所犯均係刑事訴訟法第三百七十六條第二款所列之
    罪，爰依法行獨任審判。又本件有關以下所引用被告丙○○
    、乙○○以外之人於審判外之言詞或書面陳述，而不符合刑
    事訴訟法第一百五十九條之一至第一百五十九條之四之規定
    者，業經公訴人及被告丙○○、乙○○二人於本院明示同意
    作為證據，且均經本院於審理時當庭直接提示而為合法之調
    查，公訴人、被告丙○○、乙○○均未於言詞辯論終結前聲
    明異議，本院審酌前開證據作成或取得之狀況，並無非法或
    不當取證之情事，且亦無顯不可信之情況，故認為適當而均
    得以作為證據，是前開證據依刑事訴訟法第一百五十九條之
    五之規定，均具有證據能力，先予敘明。
二、訊據被告丙○○、乙○○二人對於上揭事實均坦承不諱，核
    與證人即被害人甲○○於警詢及本院九十七年五月九日審理
    時證述之情節相符。又按刑法第三百二十一條第一項第二款
    所稱之「安全設備」，係指建築物及防衛建築物而設之安全
    設備而言（司法院七十二年三月三日（72）廳刑一字第一七
    七號函復臺灣高等法院意見意旨參照），本件被告丙○○自
    鐵絲網縫隙伸手進入而竊取不鏽鋼管六支之地點，係屬其上
    並無建物之空地一情，已據證人甲○○於本院審理時證述明
    確，是公訴人起訴書誤認被告丙○○、乙○○二人之竊盜行
    為，均係涉犯刑法第三百二十一條第一項第二款之踰越安全
    設備竊盜罪嫌，容有誤會，且業經蒞庭檢察官於本院審理時
    更正被告丙○○、乙○○二人所犯法條為刑法第三百二十條
    第一項之普通竊盜罪，附此敘明。再被告丙○○、乙○○二
    人於本院審理時均自承其二人共同竊取上開被害人甲○○所
    有之不鏽鋼管六支，係要變賣得款花用等語，足認被告丙○○、乙○○二人主觀上確均有為自己不法所有之竊盜意圖甚
    明。此外，復有贓物認領保管單、查獲員警製作之職務報告
    書各一件及照片六幀在卷可佐，本件事證明確，被告丙○○
    、乙○○二人前開犯行均洵足認定。
三、核被告丙○○、乙○○二人所為，均係犯刑法第三百二十條
    第一項之普通竊盜罪（公訴人起訴書誤載被告丙○○、乙○○二人係犯刑法第三百二十一條第一項第二款之罪，容有未
    洽，已詳述如前，且業經蒞庭檢察官於本院審理時當庭更正
    被告丙○○、乙○○二人所犯法條均為刑法第三百二十條第
    一項之普通竊盜罪，故本院自無庸再行贅予變更法條）。又
    被告丙○○、乙○○二人間，有犯意聯絡與行為分擔，均應
    論以共同正犯。再被告丙○○前曾：(1)於八十八年五月十九
    日，因竊盜案件，經臺灣高等法院臺中分院以八十八年度上
    易字第七一六號判處有期徒刑一年六月，並應於刑之執行前
    令入勞動場所強制工作三年；(2)又於八十九年一月二十七日
    ，因施用第一、二級毒品案件，經本院以八十八年度訴字第
    四二五號分別判處有期徒刑一年、七月，並定應執行刑為有
    期徒刑一年六月確定；(3)再於八十八年十二月十四日，因偽
    造文書案件，經本院以八十八年度易字第一三六六號判處有
    期徒刑五月，得易科罰金確定，上開(1)至(3)所示之有期徒刑
    部分，嗣復經本院以九十年度聲字第九０三號定其應執行刑
    為有期徒刑三年三月確定，入監執行後，於九十三年三月十
    八日假釋付保護管束，並因上開保護管束業於九十三年十二
    月二十二日期滿未經撤銷而視為執行完畢。又被告乙○○前
    曾於九十四年間，因施用第二級毒品案件，經本院員林簡易
    庭以九十四年度員簡字第一一八號判處有期徒刑三月，得易
    科罰金確定，並已於九十四年十月七日易科罰金執行完畢，
    有臺灣彰化地方法院檢察署刑案資料查註紀錄表、臺灣高等
    法院被告前案紀錄表各二份在卷可考，其二人於五年以內故
    意再犯本件有期徒刑以上之罪，均為累犯，均應依刑法第四
    十七條第一項之規定加重其刑。爰審酌被告丙○○、乙○○
    二人之素行、犯罪之動機、目的均係為圖一己之私利、共同
    徒手竊盜之手段、竊得財物之價值、對被害人甲○○所生之
    損害及被告丙○○、乙○○二人犯罪後之態度等一切情狀，
    就丙○○、乙○○二人之犯行，分別量處如主文第一項、第
    二項所示之刑，並均諭知易科罰金之折算標準，以示懲儆。
    另中華民國九十六年罪犯減刑條例固已於九十六年七月四日
    公布，並自同年七月十六日生效施行，惟依上開條例第二條
    第一項之規定，必須犯罪在九十六年四月二十四日以前者，
    始有該條例減刑規定之適用；而本件被告丙○○、乙○○二
    人共同所為之普通竊盜行為之犯罪時間，並非在九十六年四
    月二十四日之前，自均無適用上開減刑條例之餘地，附此敘
    明。
據上論斷，應依刑事訴訟法第二百九十九條第一項前段，刑法第
二十八條、第三百二十條第一項、第四十七條第一項、第四十一
條第一項前段，刑法施行法第一條之一第一項、第二項前段，判
決如主文。
本案經檢察官吳芙如到庭執行職務
中    華    民    國  九十七  年    五    月  二十三  日
                  刑事第八庭    法  官  李雅俐
以上正本證明與原本無異。
如不服本判決，應於判決送達後10日內，向本院（切勿逕送臺灣
高等法院臺中分院）提出上訴狀，上訴書狀應「敘述具體上訴理
由」，並按他造當事人之人數附繕本。
告訴人或被害人對於判決如有不服具備理由請求檢察官上訴者，
其上訴期間之計算係以檢察官收受判決正本之日期為準。
中    華    民    國  九十七  年    五    月  二十三  日
                                書記官  陳秀娟
附錄論罪科刑法條：
刑法第三百二十條第一項：
意圖為自己或第三人不法之所有，而竊取他人之動產者，為竊盜
罪，處五年以下有期徒刑、拘役或五百元以下罰金。


司法院資訊處製作；財團法人民間司法改革基金會備份。
